臺灣新北地方法院刑事裁定
111年度金訴字第440號
公  訴  人  臺灣新北地方檢察署檢察官
被      告  戴康旭





選任辯護人  詹連財律師（法律扶助律師）          
上列被告因違反洗錢防制法等案件，本院裁定如下：
    主  文
丁○○或第三人於提出新臺幣拾伍萬元之保證書或保證金後，准予
停止羈押，並應限制住居在桃園市○○區○○○路0段000巷00號12樓
，且不得對證人甲○○、乙○○、丙○○、許○晟、李○翰之身體或財產
實施危害、恐嚇、騷擾、接觸、跟蹤之行為；如未能具保，其羈
押期間，自民國一一一年六月十七日起延長羈押貳月，並解除禁
止接見、通信。
    理  由
一、按羈押被告，偵查中不得逾2月，審判中不得逾3月。但有繼
    續羈押之必要者，得於期間未滿前，經法院依刑事訴訟法第
    101條或第101條之1之規定訊問被告後，以裁定延長之；延
    長羈押期間，審判中每次不得逾2月，如所犯最重本刑為10
    年以下有期徒刑以下之刑者，第一審、第二審以3次為限，
    第三審以1次為限，刑事訴訟法第108條第1項前段、第5項後
    段定有明文。次按許可停止羈押之聲請者，應命提出保證書
    ，並指定相當之保證金額；指定之保證金額，如聲請人願繳
    納或許由第三人繳納者，免提出保證書；許可停止羈押之聲
    請者，得限制被告之住居，刑事訴訟法第111條第1項、第3
    項、第5項各定有明文。又被告經法官訊問後，雖有第101條
    第1項或第101條之1第1項各款所定情形之一而無羈押之必要
    者，得逕命具保、責付或限制住居，刑事訴訟法第101條之2
    亦有明定。
二、經查，被告丁○○因違反洗錢防制法等案件，經本院於民國11
    1年3月17日訊問後，被告雖否認犯行，然有同案共犯甲○○、
    乙○○、丙○○、許○晟（92年8月生，真實姓名年籍資料詳卷）
    、李○翰（93年8月生，真實姓名年籍資料詳卷）於警詢、偵
    查之供述或證述可佐，且有起訴書證據清單所列證據在卷為
    憑，被告涉犯刑法第339條之4第1項第2款、洗錢防制法第2
    條第2款、第14條第1項、組織犯罪防制條例第3條第1項後段
    、第4條第1項等罪均嫌疑重大，且被告自稱與證人甲○○、乙○○、丙○○、許○晟、李○翰均為熟識之友人，而證人甲○○等人
    皆指證被告涉案，兼以證人許○晟、丙○○於偵查中俱供稱被
    告曾指示其等如果被抓，要否認犯行或設法推卸責任，指導
    其等如何推諉刑責，有事實足認被告有湮滅、偽造、變造證
    據及勾串共犯或證人之虞。另被告於本案涉嫌在短短數月間
    對至少4名以上之被害人詐欺取財，有事實足認有反覆實施
    同一詐欺取財犯罪之虞，而有羈押之原因。再審酌本案詐欺
    金額高達新臺幣（下同）352萬元（其中150萬元為未遂），
    金額非低，嚴重危害社會治安，權衡國家刑事司法權之有效
    行使、社會秩序及公共利益，及被告人身自由與防禦權受限
    制之不利益程度，認有羈押之必要性，並應禁止接見通信，
    乃於同日依刑事訴訟法第101條第1項第2款、第101條之1第1
    項第7款規定，裁定羈押在案。
三、茲被告上開羈押期間即將於111年6月16日屆滿，而經本院於
    111年6月1日訊問被告後，認其涉犯加重詐欺取財、洗錢等
    罪皆嫌疑重大，經本院審酌卷內事證後，認被告上開關於刑
    事訴訟法第101條之1第1項第7款之羈押原因尚未消滅。惟考
    量本案業於111年6月1日對證人乙○○、丙○○、許○晟交互詰問
    完畢，其餘證人甲○○、李○翰雖未到庭，然已於偵查中結證
    在卷，且相關證物復俱經扣案之訴訟進行程度，參以其涉案
    情節、資力、家庭生活狀況各情，權衡擔保被告逃匿之可能
    性，暨保全被告、確保後續刑事訴訟程序等落實國家刑罰權
    之公益後，認被告如能向本院提出一定數額之保證書或保證
    金供擔保，對其應有相當程度之心理約束力，即可確保本案
    之後續訴訟或執行程序之進行，而無續予羈押之必要。復審
    以被告詐得之贓款金額高達202萬元，危害社會及公共利益
    之程度非輕，是准予被告停止羈押之保證金額不宜過低，衡
    酌被告涉案情節之嚴重程度與刑事責任相較，本院認具保金
    額應以15萬元為恰，爰准許被告或第三人於提出如主文所示
    之保證書或保證金後停止羈押。又為免被告於交保後潛逃藏
    匿，致妨礙刑事司法權之行使，暨審酌人權保障及公共利益
    之均衡維護，採取保全被告接受執行之強制處分手段，自屬
    必要，故併予以限制住居在其居所地址即桃園市○○區○○○路0
    段000巷00號12樓；並依刑事訴訟法第116 條之2 規定，命
    被告不得對本案證人甲○○、乙○○、丙○○、許○晟、李○翰之身
    體或財產實施危害、恐嚇、騷擾、接觸、跟蹤之行為。另若
    被告於本次羈押期滿（111年6月16日）前，仍未提出上開保
    證金額供擔保，則前述因具保對被告造成之約束力即不存在
    ，而不足以替代羈押，仍認有繼續羈押之必要，爰併諭知如
    被告未能具保，則自111年6月17日起延長羈押2月；又本院
    已傳喚相關證人進行交互詰問，應認被告尚無勾串共犯或證
    人之虞，而無繼續禁止接見、通信之必要，亦一併諭知自前
    揭延長羈押之日起，解除被告之禁止接見、通信，附此敘明
    。
四、依刑事訴訟法第108條第1項前段、第5項後段、第101條之2
    前段、第111條、第116條之2第1項第2款、第121條第1項，
    裁定如主文。
中　　華　　民　　國　　111 　年　　6 　　月　　9 　　日
                    刑事第七庭  審判長法  官  彭全曄

                                      法  官  白承育

                                      法  官  劉思吟
以上正本證明與原本無異。
如不服本裁定應於裁定送達後五日內向本院提出抗告狀。
                                      書記官  廖俐婷
中　　華　　民　　國　　111 　年　　6 　　月　　9 　　日